臺灣高等法院臺南分院刑事判決　　　　　　　 九十三年度上易字第三六二號　 Ｃ
　　　上　訴　人
　　　即　被　告　乙　○　○
右上訴人因竊盜案件，不服臺灣嘉義地方法院九十三年度易字第一二七號中華民國九
十三年六月二十一日第一審判決（起訴案號：臺灣嘉義地方法院檢察署九十三年度偵
字第二二七０號），提起上訴，本院判決如左：
      主      文
上訴駁回。
      事      實
一、乙○○與丁○○（綽號「阿木」業經本院九十三年上易字第四四三號判決有期徒
    刑拾月確定在案）、蔣振豐（綽號「阿風」另由臺灣雲林地方法院審理）基於共
    同意圖為自己不法之所有之犯意聯絡，於民國九十三年四月八日晚間十一時三十
    分許，由丁○○駕駛其與蔣振豐於九十三年四月八日晚間十時四十分許，在雲林
    縣古坑村文淵路三十號前，竊得李秀美之車牌號碼ＳＧ一九二二九號自用之小貨
    車（此部分乙○○未參與行竊），搭載蔣振豐及乙○○，前往嘉義縣中埔鄉鹽館
    村十鄰下庄五十一號處，共同竊取丙○○所有之一公噸角鐵（約值新台幣一萬元
    ），得手後正欲離去之際，為巡邏員警當埸查獲乙○○，另丁○○、蔣振豐則趁
    機逃逸，後經警循線查獲。
二、案經嘉義縣警察局中埔分局報請臺灣嘉義地方法院檢察署檢察官偵查起訴。
      理      由
一、訊據被告乙○○矢口否認有上開竊盜犯行，辯稱：伊原本不知道他們要去行竊，
    是警察到場的時候，他們喊跑的時候，伊才跟著跑，伊不知道他們要去偷東西云
    云，惟查右揭事實，業據被告於警訊、偵查坦承於上開時地竊取角鐵之情不諱，
    並於原審時承認上開竊取角鐵犯罪犯行（見警卷第三、四頁、偵卷第十一、十二
    、廿一頁、原審卷第三三、四二頁），核與被害人丙○○指訴之情節相合，並經
    證人甲○○證述屬實，復有失竊報告及贓物認領保管單，扣押書、照片四幀附卷
    可證（以上見警卷第十、十一、十四至二十頁）。
二、又共犯丁○○有與被告、蔣振豐，於上開時、地共同竊取角鐵之事實，業據丁○
    ○於另案原審審理時坦承不諱，核與共犯蔣振豐於另案偵查中，及被告在本案於
    警訊、偵查及原審所供情節相符，共犯丁○○並經本院判決有期徒刑十月確定在
    案，有本院九十三年上易字第四四三號判決書附卷可稽（見本院卷第八一、八二
    頁），其事證已甚明確，犯行堪以認定，其所辯上情，顯係卸責之詞，不足採信
    ；至被告於本院聲請傳訊證人丁○○、蔣振豐二人，資以證明其僅係應邀幫忙上
    開二人搬運而已，其不知道竊盜云云，惟該二人並未到庭，且本院審酌被告於警
    訊、偵查、原審之自白，共犯丁○○、蔣振豐另案之證述，及被害人之指證，與
    上開扣押之證物等，認事證業已明確，如前所述，經核已無再傳訊之必要，併此
    明。
三、核被告所為，係犯刑法第三百二十一條第一項第四款之結夥三人以上竊盜罪。被
    告與丁○○、蔣振豐二人間，有犯意聯絡及行為分擔，均為共同正犯。原審因而
    適用刑法第二十八條，第三百二十一條第一項第四款之規定，並審酌被告素行及
    犯罪後之態度等一切情狀，量處有期徒刑八月，認事用法並無不當，量刑亦甚妥
    適，被告上訴意旨，否認犯罪，指摘原判決不當，非有理由，應予駁回。
據上論斷，應依刑事訴訟法第三百六十八條，判決如主文。
本案經檢察官劉欽銘到庭執行職務。
中    華    民    國      九十三      年      十      月      二十八    日
                                  臺灣高等法院臺南分院刑事第一庭
                                      審判長法官  黃    崑    宗
                                            法官  蔡    長    林
                                            法官  田    平    安
右正本證明與原本無異。
不得上訴。
                                      法院書記官  劉    岳    文
中    華    民    國      九十三      年      十      月      二十九    日
附錄法條：
刑法第三百二十一條：
犯竊盜罪而有左列情形之一者，處六月以上、五年以下有期徒刑：
一  於夜間侵入住宅或有人居住之建築物、船艦或隱匿其內而犯之者。
二  毀越門扇、牆垣或其他安全設備而犯之者。
三  攜帶兇器而犯之者。
四  結夥三人以上而犯之者。
五  乘火災、水災或其他災害之際而犯之者。
六  在車站或埠頭而犯之者。
前項之未遂犯罰之。
